test/src/gt-norm-yamls/N-n_22oi_perinto_gt-norm.yaml
Config:
  hfst:
    Gen: ../../../src/generator-gt-norm.hfst
    Morph: ../../../src/analyser-gt-norm.hfst
  xerox:
    Gen: ../../../src/generator-gt-norm.xfst
    Morph: ../../../src/analyser-gt-norm.xfst
    App: lookup

Tests:

# todo:
# Proofread the gold standard (below)
# Then: run analyser, then correct.


  Noun - perintö - ei tsekattu : # Noun 'arv' - ei tsekattu
     perintö+N+Sg+Nom: perintö
     perintö+N+Sg+Gen: perinön
     perintö+N+Sg+Par: [perinttöö, perintöä] # perintöä muissa kuin Por ja Rai varieteeteissä
     perintö+N+Sg+Tra: perinöksi
     perintö+N+Sg+Abe: perinöttä
     perintö+N+Sg+Ine: perinössä
     perintö+N+Sg+Ela: perinöstä
     perintö+N+Sg+Ill: perinthöön
     perintö+N+Sg+Ade: perinöllä
     perintö+N+Sg+Abl: perinöltä
     perintö+N+Sg+All: perinölle
     perintö+N+Sg+Ess: perintönnä
     perintö+N+Pl+Nom: perinöt
     perintö+N+Pl+Gen: perinöitten
     perintö+N+Pl+Par: perinöitä
     perintö+N+Pl+Tra: perinöiksi
     perintö+N+Pl+Abe: perinöittä
     perintö+N+Pl+Ine: perinöissä
     perintö+N+Pl+Ela: perinöistä
     perintö+N+Pl+Ill: perinthöin
     perintö+N+Pl+Ade: perinöilä
     perintö+N+Pl+Abl: perinöiltä
     perintö+N+Pl+All: perinöile
     perintö+N+Pl+Ess: perintöinä
     perintö+N+Pl+Com: perintöine
